【裁判字號】    98,訴,1164
【裁判日期】    981123
【裁判案由】    違反毒品危害防制條例
【裁判全文】
臺灣屏東地方法院刑事判決              98年度訴字第1164號
公  訴  人  臺灣屏東地方法院檢察署檢察官
被      告  甲○○
上列被告因違反毒品危害防制條例案件，經檢察官提起公訴（98
年度毒偵字第1407號），嗣被告於本院準備程序進行中先就被訴
事實為有罪之陳述，本院告知被告簡式審判程序之旨，並聽取當
事人之意見後，裁定改由受命法官獨任依簡式審判程序審理，判
決如下：
    主  文
甲○○施用第一級毒品，累犯，處有期徒刑壹年；又施用第一級
毒品，累犯，處有期徒刑壹年；又施用第二級毒品，累犯，處有
期徒刑肆月。應執行有期徒刑貳年貳月。
    事  實
一、甲○○前於民國88年間，因施用毒品案件，經本院以88年度
    毒聲字第2133號裁定送觀察、勒戒，經評定有繼續施用毒品
    傾向，又經本院以89年度毒聲字第453 號裁定令入戒治處所
    施以強制戒治，復經本院以89年度毒聲字第1796號裁定停止
    戒治，惟之後本院又以89年度毒聲字第2782號裁定撤銷前開
    停止戒治裁定，而於90年8 月20日戒治期滿執行完畢，並由
    臺灣屏東地方法院檢察署檢察官於90年8 月29日以90年度戒
    毒偵字第292 號為不起訴處分確定：又於95年間，因施用毒
    品案件，經臺灣高雄地方法院以95年度訴字第1731號判決處
    有期徒刑7 月確定，再經同法院以96年度聲減字第934 號裁
    定減刑為有期徒刑3 月又15日，另於96年間，因施用毒品及
    偽造文書案件，經本院以96年訴字373 號判決處有期徒刑1
    年、6 月，應執行有期徒刑1 年4 月確定，嗣經本院以96年
    度聲減字第2028號裁定減刑2 分之1 ，並定應執行有期徒刑
    8 月確定，之後本院又以96年度聲字第1049號裁定就上開各
    罪定應執行有期徒刑11月確定，而於97年2 月16日縮刑期滿
    執行完畢。
二、詎其猶不知悔改、戒絕毒品，明知海洛因及甲基安非他命分
    別經公告列為毒品危害防制條例第2 條第2 項第1 、2 款之
    第一級、第二級毒品，竟基於施用第一級毒品海洛因及第二
    級毒品甲基安非他命之犯意，於98年7 月7 日上午7 時許，
    在其位於屏東縣鹽埔鄉○○村○○街1 號之住處內，以將海
    洛因置入注射針筒內摻水稀釋後，注射血管之方式，施用第
    一級毒品海洛因1 次；嗣於98年7 月8 日凌晨3 時許，因其
    形跡可疑，在屏東縣里港鄉里○路為警盤查，其在有偵查犯
    罪職權之警方尚未發覺其上開犯行之前，即主動向警方供承
    上情，警方並徵得其同意，採集其尿液檢體送檢驗，結果呈
    嗎啡陽性反應。其又於同年月13日上午9 時許，在屏東縣鹽
    埔鄉洛陽村之農業熱帶博覽會附近，以前開同一方式，施用
    第一級毒品海洛因1 次，另以將第二級毒品甲基安非他命置
    於玻璃球內以火燒烤後，吸食所產生煙霧之方式，施用第二
    級毒品甲基安非他命1 次；嗣於同年月15日下午5 時40分許
    ，因其另涉嫌竊盜案件為警查獲（竊盜部分業經本院以98年
    度易字第737 號判決在案），其在有偵查犯罪職權之警方尚
    未發覺其上開犯行之前，即主動向警方供承上情，警方並徵
    得其同意，採集其尿液檢體送檢驗，結果呈嗎啡及甲基安非
    他命陽性反應，而查知上情。
二、案經屏東縣政府警察局里港分局報告臺灣屏東地方法院檢察
    署檢察官偵查起訴。
    理  由
一、本案被告甲○○所犯違反毒品危害防制條例案件，並非法定
    刑為死刑、無期徒刑或最輕本刑3 年以上有期徒刑之罪，亦
    非高等法院管轄第一審之案件，而被告於本院準備程序中就
    被訴事實為有罪之陳述，本院合議庭乃裁定由受命法官獨任
    進行簡式審判程序。又簡式審判程序之證據調查，依刑事訴
    訟法第273 條之2 規定，不受同法第159 條第1 項審判外陳
    述排除之限制，再被告對於卷內之各項證據，亦不爭執證據
    能力，故卷內所列之各項證據，自得作為證據，先予敘明。
二、上揭事實，業據被告坦承不諱，其於98年7 月8 日為警所採
    集之尿液檢體，經送請台灣檢驗科技股份有限公司以酵素免
    疫分析法及氣相層析質譜儀法檢驗，結果呈嗎啡陽性反應，
    有該公司98年7 月23日編號KＺ000000000000號濫用藥物尿液
    檢驗報告及毒品案件涉嫌人尿液採證編號姓名對照表各1 份
    在卷足憑（見里警偵字第0980010229號卷第10、11頁），其
    於98年7 月15日為警所採集之尿液檢體，經送請同公司以酵
    素免疫分析法及氣相層析質譜儀法檢驗，結果呈嗎啡及甲基
    安非他命陽性反應，有該公司98年7 月30日編號KＺ00000000
    0000號濫用藥物尿液檢驗報告及毒品案件涉嫌人尿液採證編
    號姓名對照表各1 份在卷足憑（見里警偵字第0980010587號
    卷第10、11頁），被告前開自白顯與事實相符，應堪採信。
    再按毒品危害防制條例於92年7 月9 日修正公布，其中第20
    條、第23條將施用毒品之刑事處遇程序，區分為「初犯」、
    「5 年內再犯」、「5 年後再犯」，而依立法理由觀之，僅
    限於「初犯」、「5 年後再犯」，始應先經觀察、勒戒或強
    制戒治程序，倘被告於5 年內已再犯，經依法追訴處罰，縱
    其第3 次（或第3 次以上）再度施用毒品之時間，在初犯經
    觀察、勒戒或強制戒治執行完畢釋放5 年以後，已不合於「
    5 年後再犯」之規定，且因已於「5 年內再犯」，顯見其再
    犯率甚高，原實施觀察、勒戒或強制戒治，已無法收其實效
    ，即應依該條例第10條處罰，最高法院95年5 月9 日95年度
    第7 次刑事庭會議決議可資參照。查被告前於88年間，因施
    用毒品案件，經本院以88年度毒聲字第2133號裁定送觀察勒
    戒，經評定有繼續施用毒品傾向，又經本院以89年度毒聲字
    第453 號裁定令入戒治處所施以強制戒治，復經本院以89年
    度毒聲字第1796號裁定停止戒治，惟之後本院又以89年度毒
    聲字第2782號裁定撤銷前開停止戒治之裁定，而於90年8 月
    20日戒治期滿執行完畢，並由臺灣屏東地方法院檢察署檢察
    官於90年8 月29日以90年度戒毒偵字第292 號為不起訴處分
    確定；又於95年間，因施用毒品案件，經臺灣高雄地方法院
    以95年度訴字第1731號判決處有期徒刑7 月確定，再經同法
    院以96年度聲減字第934 號裁定減刑為有期徒刑3 月又15日
    ，另於96年間，因施用毒品及偽造文書案件，經本院以96年
    訴字373 號判決處有期徒刑1 年、6 月，應執行有期徒刑1
    年4 月確定，嗣經本院以96年度聲減字第2028號裁定減刑2
    分之1 ，並定應執行有期徒刑8 月確定，之後本院又以96年
    度聲字第1049號裁定就上開各罪定應執行有期徒刑11月確定
    ，而於97年2 月16日縮刑期滿執行完畢等事實，有臺灣屏東
    地方法院檢察署刑案資料查註紀錄表、臺灣高等法院被告全
    國前案紀錄表各1 份在卷可按，是被告既已於觀察勒戒、強
    制戒治執行完畢釋放後5 年內再犯施用毒品案件，並經法院
    論罪科刑，即非屬前述「5 年後再犯」之情形，檢察官自應
    依法追訴。從而，本件事證明確，被告犯行洵堪認定，應依
    法論科。
三、查海洛因、甲基安非他命分屬毒品危害防制條例第2 條第2
    項第1 款、第2 款所規定之第一級毒品及第二級毒品。是核
    被告上開所為，分別係犯毒品危害防制條例第10條第1 項施
    用第一級毒品及同條第2 項之施用第二級毒品罪。其持有毒
    品復進而施用，持有毒品之低度行為，各為施用毒品之高度
    行為所吸收，均不另論罪。又被告所犯上開3 罪，犯意各別
    ，行為互殊，應予分論併罰。次查被告前有如事實欄所示之
    科刑及執行情形，有臺灣屏東地方法院檢察署刑案資料查註
    紀錄表、臺灣高等法院被告前案紀錄表各1 份附卷足憑，其
    於刑之執行完畢後5 年內，故意再犯本件有期徒刑以上之3
    罪，均為累犯，均應依刑法第47條第1 項加重其刑。又被告
    於有偵查犯罪職權之員警查獲或盤查伊，尚未發覺其上開犯
    行前，即主動向員警供承上開犯行，有偵查報告2 份附卷可
    按（見里警偵字第0980010229號卷第2 頁、里警偵字第0980
    010587號卷第2 頁），足見警方於查獲上開3 次施用毒品犯
    行之時，均尚無證據認定被告有為上開犯行，被告於警方發
    覺前開犯罪事實之前即主動向警方供承上情，堪認其係對於
    未發覺之罪自首而受裁判，爰均依刑法第62條前段規定減輕
    其刑，並均依法先加後減之。爰審酌被告多次施用毒品，足
    以戕害其身心，滋生其他犯罪，且素行不良，有前開前案紀
    錄表在卷可查，惟念其犯後坦承犯行，且施用毒品行為於本
    質上係屬自我戕害行為，反社會性之程度尚屬較低等一切情
    狀，並斟酌檢察官之求刑，分別量處如主文所示之刑，並定
    其應執行刑。
據上論斷，應依刑事訴訟法第273 條之1 第1 項、第299 條第1
項前段，毒品危害防制條例第10條第1 項、第2 項，刑法第11條
前段、第47條第1 項、第62條、第51條第5 款，判決如主文。
本案經檢察官任亭到庭執行職務。
中    華     民     國    98   年   11    月    23    日
                    刑事第五庭  法  官  陳秀慧
以上正本證明與原本無異。
如不服本判決應於收受判決後10日內向本院提出上訴書狀，並應
敘述具體理由；其未敘述上訴理由者，應於上訴期間屆滿後20日
內向本院補提理由書（均須按他造當事人之人數附繕本）「切勿
逕送上級法院」。
中    華    民    國    98    年    11    月    23    日
                                書記官  溫訓暖
附錄本判決論罪科刑法條：
毒品危害防制條例第10條第1、2項：
施用第一級毒品者，處6月以上5年以下有期徒刑。
施用第二級毒品者，處 3 年以下有期徒刑。


司法院資訊處製作；財團法人民間司法改革基金會備份。
